【裁判字號】    97,交上易,548
【裁判日期】    970908
【裁判案由】    過失致死
【裁判全文】
臺灣高等法院臺南分院刑事判決       97年度交上易字第548號
上 訴 人
即 被 告  甲○○
上列上訴人因過失致死案件，不服臺灣嘉義地方法院97年度交易
字第40號中華民國97年7月18日第一審判決（起訴案號：臺灣嘉
義地方法院檢察署97年度偵字第361號），提起上訴，本院判決
如下：
    主  文
上訴駁回。
    理  由
一、依刑事訴訟法第350條、第361條、第362條、第367條規定，
    不服地方法院之第一審判決而上訴者，須提出上訴書狀，並
    應敘述具體理由，為上訴必備之程式；其所提出之書狀未敘
    述上訴理由，或僅曾以言詞陳述上訴理由者，均應於上訴期
    間屆滿後20日內補提理由書於第一審法院。第一審法院經形
    式審查，認逾期未補提上訴理由者，應定期間先命補正；逾
    期未補正者，為上訴不合法律上之程式，應以裁定駁回。倘
    已提出上訴理由，但所提非屬具體理由者，則由第二審法院
    以上訴不合法律上之程式，判決駁回。而所謂具體理由，必
    係依據卷內既有訴訟資料或提出新事證，指摘或表明第一審
    判決有何採證認事、用法或量刑等足以影響判決本旨之不當
    或違法，而構成應予撤銷之具體事由，始克當之（例如：依
    憑證據法則具體指出所採證據何以不具證據能力，或依憑卷
    證資料，明確指出所為證據證明力之判斷如何違背經驗、論
    理法則）；倘僅泛言原判決認定事實錯誤、違背法令、量刑
    失之過重或輕縱，而未依上揭意旨指出具體事由，或形式上
    雖已指出具體事由，然該事由縱使屬實，亦不足以認為原判
    決有何不當或違法者（例如：對不具有調查必要性之證據，
    法院未依聲請調查亦未說明理由，或援用證據不當，但除去
    該證據仍應為同一事實之認定），皆難謂係具體理由，俾與
    第二審上訴制度旨在請求第二審法院撤銷、變更第一審不當
    或違法之判決，以實現個案救濟之立法目的相契合，並節制
    濫行上訴（最高法院97年度台上字第892號刑事判決意旨參
    照）。
二、本件上訴意旨略以：上訴人即被告甲○○並非不和解，而是
    與受害人家屬就賠償金額無法達成合意，請念在上訴人家裡
    窮困、清寒，刑期太重將使家人無法生活，能予判輕一點。
    又上訴人於事發後一直在現場，也後悔一時的晃神闖黃燈造
    成被害人死亡，上訴人過去雖有多項毒品前科，希望不要因
    此而影響判決，上訴人希望不要再進去關，進去後一定又有
    一些損友，易因此再受毒品控制，社會上亦有他人酒駕撞死
    人，以 180萬元和解、繳交罰金，就能換取自由，爰不服原
    審判決依法上訴云云。
三、經查：
（一）上訴人即被告甲○○於民國（下同）96年12月14日上午 9
      時許，駕駛車牌號碼V8-8513號自用小客車搭載賴俊吉，
      沿嘉義市○○路○段由南往北方向違規行駛於公車專用道
      內，於同日上午9時4、5分許，途經世賢路一段與北社尾
      路交會設有行車管制號誌之交岔路口處時，甲○○原應注
      意汽車行駛時，駕駛人應注意車前狀況，並隨時採取必要
      之安全措施，而汽車行駛至交岔路口，其行進應遵守燈光
      號誌之指示，且行車速度應依速限標誌或標線之規定，無
      速限標誌或標線者，行車時速不得超過50公里等交通安全
      規定，而依當時天候晴、日間自然光線、路面乾燥無缺陷
      、無障礙物、視距良好等客觀情狀及甲○○主觀上精神狀
      態及其智識程度，均無不能注意之情事，竟疏未注意其行
      向為「紅色」燈光號誌，並疏未注意車前狀況，貿然以時
      速60公里以上車速超速駛入上揭路口，適蔡陳秋杏騎乘車
      牌號碼UMJ-323號輕型機車沿北社尾路由西往東方向行經
      上揭路口，遭甲○○所駕前開自小客車自右側邊撞擊，致
      蔡陳秋杏人車倒地因此受有頭部顱腦損傷等傷害，經送醫
      呈現到院前呼吸心跳停止，經急救無效而身亡。甲○○於
      肇事後，停留於現場，在未經有犯罪調查、偵查權限之檢
      警人員確知何人為肇事人前，向前往處理車禍之員警李盈
      樺表示其為肇事人，並接受調查、偵查與審判。
（二）上訴人甲○○於原審準備程序時對上開事實供承不諱（見
      原審卷第26頁），原審法院以上訴人所犯為刑法第276條
      第1項之過失致人於死罪，肇事後對於未發覺之罪自首而
      受裁判，依刑法第62條之規定減輕其刑，並審酌上訴人駕
      車未遵守號誌、未注意車前狀況並超速行駛而肇事之過失
      程度、國中肄業之智識程度、曾擔任臨時搬運工、家有父
      母及長兄，未婚、經濟狀況普通等家庭及經濟狀況，及曾
      有煙毒、違反麻醉藥品管理條例及毒品等犯罪前案紀錄之
      品行，過失犯罪致被害人蔡陳秋杏死亡所生危害及犯罪後
      坦認犯行、接受審判之態度等一切情狀，量處有期徒刑1
      年。原審法院已詳敘認定上訴人犯罪事實之證據及理由，
      從形式上予之審查，並無違背法令之情形。
（三）上訴人甲○○提起上訴，僅泛以未能達成和解之原因及個
      人、家庭因素，為不服原審判決之上訴理由，其上訴理由
      並未依據卷內訴訟資料或提出新事證，具體指摘原審判決
      關於認定事實、證據取捨、適用法律及量刑，有何違法或
      不當之處。依上揭說明，本件上訴不合上訴之法定要件，
      應予駁回，並不經言詞辯論為之。
四、依刑事訴訟法第367條前段、第372條，判決如主文。
中    華    民    國    97    年    9     月    8     日
                    刑事第三庭  審判長法  官  陳義仲
                                      法  官  宋明中
                                      法  官  蔡勝雄
以上正本證明與原本無異。
不得上訴。
                                      書記官  汪姿秀
中    華    民    國    97    年    9     月    8     日


司法院資訊處製作；財團法人民間司法改革基金會備份。
